【裁判字號】    89,上易,529
【裁判日期】    890425
【裁判案由】    詐欺
【裁判全文】
臺灣高等法院臺南分院刑事判決          八十九年度上易字第五二九號  Ａ
      上  訴  人
      即  被  告  甲  ○  ○
      指定辯護人  本院公設辯護人  丙  ○  ○
右上訴人因詐欺案件，不服臺灣嘉義地方法院八十九年度易字第二五號中華民國八十
九年一月三十一日第一審判決（起訴案號：臺灣嘉義地方法院檢察署八十八年度偵字
第七四五三號），提起上訴，本院判決如左：
      主      文
上訴駁回。
      事      實
一、甲○○基於概括之犯意，於民國（下同）八十七年六月間，明知其無能力支付鉅
    額之消費款項，仍意圖為自己不法之所有，向聯邦商業銀行股份有限公司（下稱
    聯邦銀行）申請信用卡使用，欲逃避個人消費款項之支付，隨即於同年七月三日
    ，至信用卡特約商店持信用卡簽帳消費（實為調借現金）新台幣（下同）二萬元
    ，同月五日亦簽帳消費（實為調借現金）三萬一千元、四萬七千元（合計七萬八
    千元），二日共計消費款項九萬八千元，嗣經聯邦銀行通知、催告均拒不繳款，
    復經聯邦銀行於同年九月二十九日強制停卡後，甲○○仍利用搭乘飛機無法聯絡
    銀行電腦主機查詢之機會，分別於同年十一月二十六日及十二月十八日，使用信
    用卡簽帳消費，依序六千三百十九元、八千七百九十四元，二日共計消費款項一
    萬五千一百十三元，亦拒不繳款，使聯邦銀行陷於錯誤而受有損害（嗣於八十九
    年一月間繳款五千元）。
二、案經聯邦銀行代理人乙○○訴請移送臺灣嘉義地方法院檢察署檢察官偵查起訴。
      理      由
一、右揭事實，業據上訴人即被告甲○○於原審偵審時迭次坦承不諱，核與告訴人聯
    邦銀行代理人乙○○指訴之情節相符，復有信用卡申請書、消費明細表、簽單（
    商戶存根）信用卡帳單明細查詢表即催收客戶記錄表等在卷可稽。故被告之事證
    明確，犯行洵堪認定。
二、核被告所為，係犯刑法第三百三十九條第一項之詐欺取財罪；又被告先後多次犯
    行，時間緊接，觸犯同一罪名，顯係基於概括犯意反覆為之，為連續犯，應依刑
    法第五十六條論以一罪，並加重其刑。原審認被告之罪證明確，因予適用刑法第
    五十六條、第三百三十九條第一項，罰金罰鍰提高標準條例第一條前段等規定，
    並審酌被犯罪之動機、目的、手段、所生危害、犯後仍之態度等一切情狀，量處
    被告有期徒刑三月。本院經核原判決認事用法及量刑，俱無不合。被告具狀上訴
    意旨空言原審就其有利部分未詳予審酌而指摘原判決有不當之處，為無理由，應
    予駁回。被告經合法傳喚，無正當理由不到庭，不待其陳述逕行判決。
據上論斷：應依刑事訴訟法第三百六十八條、第三百七十一條，判決如主文。
本案經檢察官蘇南桓到庭執行職務。
中    華    民    國      八十九      年      四      月      二十五    日
                                  臺灣高等法院臺南分院刑事第一庭
                                      審判長法官  鄭    文    肅
                                            法官  蘇    重    信
                                            法官  王    浦    傑
右正本證明與原本無異。
不得上訴。
                                      法院書記官  張    清    良
中    華    民    國      八十九      年      四      月      二十七    日
附錄：本判決論罪科刑法條
刑法第三百三十九條第一項：意圖為自己或第三人不法之所有，以詐術使人將本人或
                          第三人之物交付者，處五年以下有期徒刑、拘役或科或
                          併科一千元以下罰金。


司法院資訊處製作；財團法人民間司法改革基金會備份。
